Inventaris van het archief van de Raad van State, (1574) 1581-1795 (1801)
Nationaal Archief, Den Haag
- Archiefbeheer, G.
  - Order gegeven door W.G.F. Bentinck aan commissarissen van de Oprechte Vaderlandse Sociëteit te 's-Gravenhage, om de zich daar bevindende geremoveerde papieren af te geven aan de griffier Van Reenen, en een relaas van een zekere Wolff, dat in de kleine sociëteit in de Hofstraat zulke papieren niet meer aanwezig zijn., 1787; 2609; 2 stukken